---
title: "TEP_Exercicio2"
author: "Claudio Resende"
date: "06/05/2020"
output:
  html_document:
    df_print: paged
---

```{r setup, include=FALSE}
knitr::opts_chunk$set(echo = TRUE)

require(tidyverse)
require(RColorBrewer)
require(openxlsx)
require(knitr)
require(kableExtra)

options(scipen = 999)

setwd("C:/Users/Claudio/OneDrive/CienciaDados/EstatisticaPredicao/Bases")
cardio <- read.xlsx("DoencaCardiacaRegLog.xlsx")
colnames(cardio) = c("id",
                     "idade",
                     "sexo",
                     "IMC",
                     "ccintura",
                     "cquadril",
                     "freqCardiaca",
                     "fumo",
                     "ativFisica",
                     "stress",
                     "pDiastolica",
                     "doencaCardiaca")

cardio$sexo <- as.factor(cardio$sexo)
cardio$fumo <- as.factor(cardio$fumo)
cardio$stress <- as.factor(cardio$stress)
cardio$doencaCardiaca <- as.factor(cardio$doencaCardiaca)

```
> PARTE I

# Situação problema 1
**Um administrador do ramo da saúde deseja estimar a probabilidade de um determinado paciente ter problemas relacionados ao coração. Para isso coletou uma amostra de seu banco de dados e resgatou pacientes que em algum momento, tiveram algum problema cardíaco. O objetivo é criar um modelo que pudesse indicar a probabilidade de um paciente vir a ter problemas cardíacos.**  
  

## Hipóteses
Em vista dessa situação, um banco de dados foi criado com informações que supostamente estariam relacionadas com o problema.

* ID: Identificação do paciente 
* Idade: Idade em anos do paciente
* Sexo: sexo do paciente
* IMC: Índice de massa corpórea do paciente
* Ccintura: circunferência da cintura (cm)
* Cquadril: circunferência do quadril (cm)
* frqCardiaca: frequência cardíaca (batimentos por minuto)
* fumo: Fuma :sim =1 ; não = 0
* atvFisica: frequência semanal de atividade física
* stress: Nível de Stress = escala de 1 (mínimo) a 4 (máximo) 
* pdiasto: Pressão diastólica
* Doença Card: Problemas cardíacos (sim = 1 , não = 0)


## Análise

### I. Classifique cada varável envolvida no problema

* Idade: quantitativa discreta
* Sexo: qualitativa nominal
* IMC: quantitativa contínua
* Circunferência da cintura: quantitativa discreta
* Circunferência do quadril: quantitativa discreta
* Frequência cardíaca: quantitativa discreta
* Fumo: qualitativa ordinal
* Atividade física: quantitativa discreta
* Stress: qualitativa ordinal
* Pressão diastólica: quantitativa contínua
* Doença Cardíaca: qualitativa ordinal


### II. Realize uma análise descritiva para cada variável

#### Idade

```{r, echo=FALSE}
summary(cardio$idade)
```

```{r, echo=TRUE}
ggplot(cardio, aes(x = idade)) +
        geom_histogram(breaks = seq(min(cardio$idade), max(cardio$idade), by = 2),
                       col = "white",
                       alpha = 0.8) + 
        labs(title = "Histograma de idade",
             x = "", y = "") + 
        theme(legend.title = element_blank(), plot.title = element_text(hjust = 0.5, size = 17),
              legend.text = element_text(size = 11),
              axis.text.x = element_text(size = 11, vjust = 0),axis.title = element_text(hjust = 0.5))


```

#### Sexo

```{r, echo=FALSE}
summary(cardio$sexo)
```

```{r, echo=TRUE}
cardio %>% 
     group_by(sexo) %>% summarise(Total = n()) %>% 
     mutate("%" = round(Total/sum(Total), digits = 3)*100) %>% 
     ggplot(aes(x = sexo, y = Total, fill = sexo, label = paste0(sexo,"\n", Total," (", `%`, "%)"))) +
     geom_col() + 
     labs(title = "Sexo",
          x = "", y = "") + 
     geom_label(aes(y = Total), colour = "white", fontface = "bold", position = position_stack(vjust = 0.90)) +
     theme(legend.title = element_blank(), plot.title = element_text(hjust = 0.5, size = 17),
           legend.text = element_text(size = 11), axis.text.x = element_blank(),
           axis.ticks = element_blank(), legend.position = "none")

```


#### IMC

```{r, echo=FALSE}
summary(cardio$IMC)
```

```{r, echo=TRUE}
ggplot(cardio, aes(x = IMC)) +
     geom_histogram(breaks = seq(min(cardio$IMC), max(cardio$IMC), by=2),
                    col = "white",
                    alpha = 1) + 
     labs(title = "Histograma de IMC",
          x = "", y = "") + 
     theme(legend.title = element_blank(), plot.title = element_text(hjust = 0.5, size = 17, face = "bold"),
           legend.text = element_text(size = 11), axis.text.x = element_text(size = 11),
           axis.ticks = element_blank())

```


#### Circunferência da cintura

```{r, echo=FALSE}
summary(cardio$ccintura)
```

```{r, echo=TRUE}
ggplot(cardio, aes(x = IMC)) +
     geom_histogram(breaks = seq(16, 45, by=2),
                    col = "white",
                    alpha = 1) + 
     labs(title = "Histograma de IMC",
          x = "", y = "") + 
     theme(legend.title = element_blank(), plot.title = element_text(hjust = 0.5, size = 17, face = "bold"),
           legend.text = element_text(size = 11), axis.text.x = element_text(size = 11),
           axis.ticks = element_blank())

```


#### Circunferência do quadril

```{r, echo=FALSE}
summary(cardio$cquadril)
```

```{r, echo=TRUE}
ggplot(cardio, aes(x = cquadril)) +
     geom_histogram(breaks = seq(70, 132, by=4),
                    col = "white",
                    alpha = 1) + 
     labs(title = "Histograma de cincunferência do quadril",
          x = "Cincunferência do quadril", y = "Frequência") + 
     theme(legend.title = element_blank(), plot.title = element_text(hjust = 0.5, size = 17, face = "bold"),
           axis.text = element_text(size = 11), axis.title = element_text(size = 13),
           axis.ticks = element_blank())

```


#### Frequência cardíaca

```{r, echo=FALSE}
summary(cardio$freqCardiaca)
```

```{r, echo=TRUE}
ggplot(cardio, aes(x = freqCardiaca)) +
     geom_histogram(breaks = seq(47, 122, by=4),
                    col = "white",
                    alpha = 1) + 
     labs(title = "Histograma de frequência cardíaca",
          x = "Frequência cardíaca", y = "Frequência") + 
        theme(legend.title = element_blank(), plot.title = element_text(hjust = 0.5, size = 17, face = "bold"),
              axis.text = element_text(size = 11), axis.title = element_text(size = 13),
              axis.ticks = element_blank())
```


#### Atividade física

```{r, echo=FALSE}
summary(cardio$ativFisica)
```

```{r, echo=TRUE}
cardio %>% 
     group_by(ativFisica) %>% 
     summarise(Total = n()) %>% 
     mutate("%" = round(Total/sum(Total), digits = 3)*100) %>% 
     ggplot(aes(x = ativFisica, y = Total, fill = ativFisica, label = paste0(`%`,"%"))) +
     geom_col() + 
     labs(title = "Atividade física",
          x = "Dias por semana", y = "Frequência") + 
     geom_label(aes(y = `%`), colour = "white", fontface = "bold", position = position_stack(vjust = 2)) +
     theme(legend.title = element_blank(), plot.title = element_text(hjust = 0.5, size = 17),
           legend.text = element_text(size = 11), axis.text.x = element_text(size = 11),
           axis.ticks = element_blank(), legend.position = "none")
```


#### Fumo

```{r, echo=FALSE}
summary(cardio$fumo)
```

```{r, echo=TRUE}
cardio %>% 
     group_by(fumo) %>% 
     summarise(Total = n()) %>% 
     mutate("%" = round(Total/sum(Total), digits = 3)*100,
            fumo = ifelse(fumo == 0, "Não fuma", "Fuma")) %>% 
     ggplot(aes(x = as.factor(fumo), y = Total, fill = fumo, label = paste0(`%`,"%"))) +
     geom_col() + 
     labs(title = "Fumo",
          x = "", y = "Frequência") + 
     geom_label(aes(y = `%`), colour = "white", fontface = "bold", position = position_stack(vjust = 0.5)) +
     theme(legend.title = element_blank(), plot.title = element_text(hjust = 0.5, size = 17),
           legend.text = element_text(size = 11), axis.text.x = element_text(size = 11),
           legend.position = "none")
```

#### Estresse

```{r, echo=FALSE}
summary(cardio$stress)
```

```{r, echo=TRUE}
cardio %>% 
     group_by(stress) %>% 
     summarise(Total = n()) %>% 
     mutate("%" = round(Total/sum(Total), digits = 3)*100) %>% 
     ggplot(aes(x = as.factor(stress), y = Total, fill = stress, label = paste0(`%`,"%"))) +
     geom_col() + 
     labs(title = "Níveis de stress",
          x = "", y = "Frequência") + 
     geom_label(aes(y = `%`), label.padding = unit(0.2, "lines"), label.r = unit(0.15, "lines"),
                colour = "white", fontface = "bold", position = position_stack(vjust = 2)) +
     theme(legend.title = element_blank(), plot.title = element_text(hjust = 0.5, size = 17),
           legend.text = element_text(size = 11), axis.text.x = element_text(size = 11),
           axis.ticks = element_blank(), legend.position = "none")
```



```{r, echo=FALSE}
knitr::kable(
addmargins(table(cardio$sexo, cardio$doencaCardiaca)
)) %>%
  kable_styling(full_width = F)
```

### III. Construa uma tabela de frequência cruzada entre doença  cardíaca versus sexo, calcule e interprete a razão de chances.  

* Chance de mulheres desenvolverem doença cardíaca: 95/166 = 0,42
* Chance de homens desenvolverem doença cardíaca: 0,79


> Razão de chances: 0,79/0,42 = 1,88
Homens têm 1,88 vezes mais chances de desenvolver doença cardíaca do que mulheres.


### IV. Construa um modelo de regressão logística com todas as variáveis.

#### Analise a tabela ANOVA




#### Determine quais as variáveis são significativas.  




#### Interprete os parâmetros do modelo.  




#### Escreva o modelo ajustado.
```{r, echo=FALSE}
modelo2 <- glm(cardio$doencaCardiaca ~ cardio$sexo + cardio$stress + cardio$pDiastolica, family = binomial(link = "logit"), model = TRUE)

```

$$Y = 0,00000038 + 4,044(masculino) + 0,26(stress1) + 0,88(stress2) + 0,26(stress3) + 0,31(stress4) + 0,21(pdiastolica)$$  

***

#### Interprete os parâmetros de qualidade de ajuste.




#### Realize a predição da doença cardíaca (ponto de corte igual a 0,5) e avalie a qualidade da predição.

> Predição com ponto de corte = 0,5

```{r, echo=FALSE}
cardio$ajustes <- modelo2[["fitted.values"]]

cardio$ajustesRecod1 <- ifelse(cardio$ajustes < 0.5, 0, 1)
kable(addmargins(table(cardio$ajustesRecod1, cardio$doencaCardiaca))) %>%
  kable_styling(full_width = F)

```


* Especificidade (verdadeiros negativos): 0,81
* Sensibilidade (verdadeiros positivos): 0,85

O modelo ajustado possui boa capacidade de predição, tendo alcançado 81% de especificidade e 85% de sensibilidade.


> Predição com ponto de corte = 0,6

```{r, echo=FALSE}
cardio$ajustesRecod2 <- ifelse(cardio$ajustes < 0.6, 0, 1)
kable(addmargins(table(cardio$ajustesRecod2, cardio$doencaCardiaca)))%>%
  kable_styling(full_width = F)

```




> Predição com ponto de corte = 0,7

```{r, echo=FALSE}
cardio$ajustesRecod3 <- ifelse(cardio$ajustes < 0.7, 0, 1)
kable(addmargins(table(cardio$ajustesRecod3, cardio$doencaCardiaca))) %>%
  kable_styling(full_width = F)
```







